臺灣板橋地方法院簡易庭刑事判決　　　　 94年度簡字第225號
聲　請　人　臺灣板橋地方法院檢察署檢察官
被　　　告　ＰＨＡＮ　ＬＡＮ　.
　　　　　　　　　　29歲民.
被　　　告　甲○○
上列被告等因違反電子遊戲場業管理條例等案件，經檢察官聲請
以簡易判決處刑（九十三年度偵字第一九四一四號），本院判決
如下：
    主     文
ＰＨＡＮ　ＬＡＮ　ＣＨＩ、甲○○共同違反未依電子遊戲場業
管理條例規定辦理營利事業登記，不得經營電子遊戲場業之規定
，各處拘役貳拾日，如易科罰金，均以佰元折算壹日。扣案之
賭博性電子遊戲機「小瑪莉」壹台（含ＩＣ板壹塊）及賭資新臺
幣陸仟貳佰陸拾元均沒收。
    事實及理由
一、ＰＨＡＮ　ＬＡＮ　ＣＨＩ、甲○○均明知向臺北縣政府申
    請之營利事業登記項目中，並未包含電子遊戲場業，不得經
    營電子遊戲場業，被告二人竟與真實姓名年籍不詳，綽號「
    大方」之成年男子，共同經營電子遊戲場業，且基於賭博之
    概括犯意，自民國九十三年十一月二十八日起至同年十二月
    一日十六時三十分止，在二人所共同經營，位於臺北縣中和
    市○○街二Ｏ三號「新生街麵線店」公眾得出入場所內，擺
    連續多次提供不特定顧客投幣把玩，並藉此賭博財物，該機
    具之賭博方式為賭客每次投入新臺幣（下同）十元硬幣為賭
    注，以一比一之方式換取押分，再押分與機具對賭，如跑馬
    燈押中所押注之圖案者，可得倍數不等之分數，再以每十分
    兌換一枚十元硬幣之比例，由賭客自退幣口取得彩金，若未
    押中，所押賭注之分數即由機具扣除。迄於同年十二月一日
    十六時三十分許，在前址為警查獲上情，並扣得上開電動玩
    具機台一台（含ＩＣ板一塊）、機台內賭資六千二百六十元
    。案經臺北縣政府警察局中和分局報告偵辦。
二、證據：訊據被告ＰＨＡＮ　ＬＡＮ　ＣＨＩ、甲○○矢口否
    認涉有前揭賭博犯行，辯稱渠等係在上址租給一位姓名年籍
    不詳，綽號「大方」之成年男子擺放賭博性之電子遊戲機「
    小瑪莉」一台娛樂遊戲機，租金尚未談妥云云。惟查，被告
    既坦承查獲當時賭博性之電子遊戲機「小瑪莉」一台娛樂遊
    戲機有插電營業中，足徵確實有擺設該賭博性電子遊戲機供
    不特定賭客把玩，復有電動玩具機台「小瑪莉」一台（含Ｉ
    Ｃ板一塊）、機具內賭資六千二百六十元、贓物代保管單、
    現場電子遊戲機具陳列位置圖各一紙、臺北縣政府營利事業
    登記證影本一紙、現場照片十二幀附卷可稽，被告二人辯稱
    之言，不足採信，渠等二人犯行應堪認定。
三、按未依電子遊戲場業管理條例規定辦理營利事業登記者，不
    得經營電子遊戲場業。違反第十五條規定者，處行為人一年
    以下有期徒刑、拘役或科或併科新臺幣五十萬元以上二百五
    十萬元以下罰金。電子遊戲場業管理條例第十五條、第二十
    二條分別定有明文。查被告ＰＨＡＮ　ＬＡＮ　ＣＨＩ、甲
    ○○未辦理營利事業登記，即在開設之麵店內擺設電子遊戲
    機供不特定客人把玩，擅自經營電子遊戲場業，核被告所為
    係違反電子遊戲場業管理條例第十五條之規定，應依同條例
    第二十二條規定處罰，又被告以電子遊戲機與不特定顧客賭
    博財物，核被告所為另犯刑法第二百六十六條第一項前段在
    公眾得出入場所賭博罪。被告二人與該姓名年籍不詳、綽號
    「大方」之男子有犯意聯絡、行為分擔，應論以共同正犯。
    被告二人先後多次賭博行為，時間緊接，手法相同，顯係基
    於概括犯意反覆為之，為連續犯，應刑法第五十六條規定論
    以一罪。又被告二人所犯上開二罪間，有方法、結果之牽連
    關係，為牽連犯，依刑法第五十五條規定，從一重以電子遊
    戲場業管理條例第二十二條規定處斷。爰審酌被告二人並無
    前科，素行尚佳，有臺灣高等法院被告全國前案紀錄表在卷
    可稽，其犯罪之動機、目的、手段，及其擺設之賭博性電子
    遊戲機之數量僅有一台規模甚小，對社會秩序造成危害亦非
    重大等，暨其他一切情狀，各量處如主文所示之刑，並均諭
    知易科罰金之折算標準。扣案之上開賭博性電子遊戲機「小
    瑪莉」一台（含ＩＣ板一塊），係當場之賭博器具；在機台
    內查獲之賭資六千二百六十元，屬在賭檯之財物，不問屬於
    犯人與否，均依刑法第二百六十六條第二項宣告沒收。
四、依刑事訴訟法第四百四十九條第一項前段、第三項、第四百
　　五十條第一項，電子遊戲場業管理條例第十五條、第二十二
    條，刑法第十一條前段、第二十八條、第五十六條、第二百
    六十六第一項前段、第二項、第五十五條、第四十一條第一
    項前段，罰金罰鍰提高標準條例第一條前段、第二條，逕以
    簡易判決處刑如主文。
五、如不服本判決，得自收受送達之翌日起十日內向本院提出上
　　訴狀，上訴於本院第二審合議庭（須附繕本）。
中　　華　　民　　國　　94　　年　　4 　　月　　29　　日
                  台灣板橋地方法院刑事第六庭
                      法　官  絲鈺雲
以上正本證明與原本無異
如不服本判決應於送達後10日內向本院提出上訴狀
                      書記官　葉子榕
中　　華　　民　　國　　94　　年　　4 　　月　　29　　日
附錄本案論罪科刑法條全文：
電子遊戲場業管理條例第十五條
未依本條例規定辦理營利事業登記者，不得經營電子遊戲場業。
電子遊戲場業管理條例第二十二條
違反第十五條規定者，處行為人一年以下有期徒刑、拘役或科或
併科新台幣五十萬元以上二百五十萬元以下罰金。
刑法第二百六十六條
(普通賭博罪與沒收物)
在公共場所或公眾得出入之場所賭博財物者，處一千元以下罰金
。但以供人暫時娛樂之物為賭者，不在此限。
當場賭博之器具與在賭檯或兌換籌碼處之財物，不問屬於犯人與
否，沒收之。
